【裁判字號】    99,審訴,1047
【裁判日期】    990831
【裁判案由】    毒品危害防制條例
【裁判全文】
臺灣桃園地方法院刑事判決            99年度審訴字第1047號
公  訴  人  臺灣桃園地方法院檢察署檢察官
被      告  甲○○
上列被告因違反毒品危害防制條例案件，經檢察官提起公訴（99
年度毒偵字第1350、1380號）暨當庭以言詞追加起訴，被告於本
院準備程序進行中，就被訴事實為有罪之陳述，經本院告知簡式
審判程序意旨，並聽取公訴人及被告之意見後，本院合議庭裁定
改依簡式審判程序審理，茲判決如下：
    主      文
甲○○施用第一級毒品，累犯，處有期徒刑柒月，扣案之注射針
筒壹支沒收；又施用第二級毒品，累犯，處有期徒刑月；又施
用第一級毒品，累犯，處有期徒刑柒月，扣案之注射針筒伍支均
沒收；又施用第二級毒品，累犯，處有期徒刑月；應執行有期
徒刑壹年肆月，扣案之注射針筒陸支均沒收。
    事實及理由
一、犯罪事實：緣甲○○(一)前於民國94年間因施用毒品案件，經
    本院以94年度毒聲字第667 號裁定送觀察、勒戒後，因認有
    繼續施用毒品之傾向，再經本院以95年度毒聲字第491 號裁
    定令入戒治處所施以強制戒治，於97年7 月30日執行完畢釋
    放出所，並經臺灣桃園地方法院檢察署檢察官以97年度戒毒
    偵字第332 號不起訴處分而確定在案；(二)復於94年間因竊盜
    案件，經本院以94年度桃簡字第1440號判決判處拘役30日，
    嗣經本院以94年度簡上字第314 號判決撤銷原判決，改判處
    有期徒刑2 年，再經臺灣高等法院以94年度上易字第2313號
    判決撤銷原判決，改判處有期徒刑2 年而確定在案，於96年
    4 月2 日假釋出監，復遭撤銷假釋，尚餘殘刑有期徒刑6 月
    9 日；(三)又於96年間因竊盜案件，經本院以96年度桃簡字第
    1953號判決判處有期徒刑4 月而確定在案；(四)另於96年間因
    竊盜案件，經本院以97年度桃簡字第333 號判決判處有期徒
    刑2 月、2 月、2 月，應執行有期徒刑4 月而確定在案；上
    開(三)、(四)及殘刑有期徒刑6 月9 日經接續執行，甫於98年9
    月30日執行完畢（於本案構成累犯）。詎其仍不知悔改，復
    分別基於施用第一、二級毒品之犯意，先後為下列行為：
    (一)於99年3 月18日為警採尿時起往前回溯26小時及96小時內
    之某時，在其位於桃園縣八德市○○路○ 段190 巷19號之住
    處內，施用第一級毒品海洛因及第二級毒品甲基安非他命各
    1 次。嗣於99年3 月18日20時5 分許，在桃園縣八德市○○
    路○ 段214 號前為警查獲，並扣得其所有供其施用第一級毒
    品所用之注射針筒1 支。
    (二)於99年3 月21日17時許，在桃園縣八德市○○路○ 段某處
    加油站廁所內，施用第一級毒品海洛因1 次；另於99年3 月
    21日為警採尿時起往前回溯96小時內之某時，在臺灣地區不
    詳處所，施用第二級毒品甲基安非他命1 次。嗣於99年3 月
    21日18時50分許，在桃園縣八德市○○街56巷6 弄4 號第2
    室內為警查獲，並扣得其所有供其施用第一級毒品所用之注
    射針筒5 支。
二、證據名稱：
  (一)被告甲○○於本院審理時之自白。
  (二)桃園縣政府警察局被採尿人尿液暨毒品真實姓名與編號對
      照表、桃園縣政府警察局桃園分局被採尿人尿液暨毒品真
      實姓名與編號對照表各1 份、台灣檢驗科技股份有限公司
      濫用藥物檢驗報告（尿液部分）2 份。
  (三)桃園縣政府警察局保安警察隊搜索扣押筆錄、扣押物品目
      錄表、桃園縣政府警察局桃園分局扣押筆錄、扣押物品目
      錄表各1 份及扣案之注射針筒6 支。
  (四)臺灣高等法院被告前案紀錄表1 份。
三、附記事項：
    按於第一審辯論終結前，得就與本案相牽連之犯罪或本罪之
    誣告罪，追加起訴；追加起訴，得於審判期日以言詞為之；
    又一人犯數罪者，為相牽連之案件，刑事訴訟法第265 條、
    第7 條第1 款分別定有明文。本件公訴人原僅就犯罪事實(一)
    被告施用第一、二級毒品部分及犯罪事實(二)被告施用第一級
    毒品部分提起公訴，嗣於本院審判期日，就被告於犯罪事實
    (二)另行施用第二級毒品部分，以言詞追加起訴，核屬一人犯
    數罪之相牽連案件，本院應併予審理，附此敘明。
四、應適用之法條：刑事訴訟法第299 條第1 項前段、第273 條
    之1 第1 項、第310 條之2 、第454 條第1 項，毒品危害防
    制條例第10條第1 項、第2 項，刑法第11條前段、第47條第
    1 項、第38條第1 項第2 款、第51條第5 款。
五、如不服本判決，得自收受送達之翌日起10日內向本院提出上
    訴狀（應附繕本），其未敘述上訴理由者，應於上訴期間屆
    滿後20日內補提理由書狀於本院，上訴於臺灣高等法院。
本案經檢察官丁俊成到庭執行職務。
中    華    民    國    99    年    8       月    31  日
                  臺灣桃園地方法院刑事庭
                                  法  官  林靜梅
以上正本證明與原本無異。
如不服本判決應於收受判決後10日內向本院提出上訴書狀，並應
敘述具體理由。其未敘述上訴理由者，應於上訴期間屆滿後20日
內向本院補提理由書( 均須按他造當事人之人數附繕本) 「切勿
逕送上級法院」。
                                  書記官  施春祝
中    華    民    國    99    年    8       月    31  日
附錄本案論罪科刑依據之法條：
毒品危害防制條例第10條
施用第一級毒品者，處 6 月以上 5 年以下有期徒刑。
施用第二級毒品者，處 3 年以下有期徒刑。

司法院資訊處製作；財團法人民間司法改革基金會備份。
